【裁判字號】    99,交聲,322
【裁判日期】    990528
【裁判案由】    聲明異議
【裁判全文】
臺灣彰化地方法院交通事件裁定         99年度交聲字第322號
移送機關    交通部公路總局臺中區監理所彰化監理站
異議人即
受處分人    甲○○
上列受處分人因違反道路交通管理處罰條例案件，對於交通部公
路總局臺中區監理所彰化監理站民國99年2 月24日所為之裁決處
分（處分案號：彰監四字第裁64-M00000000號），聲明異議，本
院裁定如下：
    主  文
異議駁回。
    理  由
一、原處分意旨略以：受處分人即異議人甲○○（下稱異議人）
    於民國97年12月27日14時12分，駕駛3203-SL 號自用小客車
    ，在臺84線38KM走馬瀨路口有直行「闖紅燈」（由西向東）
    之違規情事，移送機關以其事證明確，依道路交通管理處罰
    條例第53條第1 項、第63條及違反道路交通管理事件統一裁
    罰標準表之規定，裁處罰緩新臺幣（下同）2,700 元，並記
    違規點數3 點等語。
二、聲明異議意旨略以：異議人確曾於民國97年12月27日14時12
    分駕駛3203-SL 號自用小客車，於上開時間進入臺84線38公
    里走馬瀨路口有直行「闖紅燈」（由西向東）之違規事實。
    惟該地點為高速公路終點，又為彎道，車輛若因前方有紅燈
    而驟然減速，易生危險，並不適合架設「紅綠燈號誌」，且
    在該路段之前方無設置警示標語，係罰單之陷阱，且為枉顧
    人民生命財產安全之交通設計，請相關單位檢討與實際勘察
    ：是否在該路段設置紅綠燈之妥當性，並請撤銷對其不合理
    的罰單等語。
三、按汽車駕駛人，行經有燈光號誌管制之交岔路口闖紅燈者，
    處新臺幣1千8百元以上5千4百元以下罰鍰，並記違規點數3
    點，道路交通管理處罰條例第53條第1項、第63條第1項第3
    款分別定有明文。
四、經查：
  (一)異議人於上開時、地確實有駕車行經有燈光號誌管制之交叉
    路口闖紅燈（直行）之違規情事，此有臺南縣警察局97年12
    月27日南縣警交字第M00000000 號舉發違反道路交通管理事
    件通知單1 份可證，並為異議人所不爭執。至其認為在該地
    段不應架設交通號誌（紅綠燈）一情，因基於權力分立之憲
    政制度，行政主管機關本於其職權就相關行政事務、政策之
    規劃有其自主決定之權限，就其於權限內所為之決定，司法
    機關應尊重行政機關之決定，除顯有違反法規或濫用權力之
    情事外，應不得針對行政機關所為之決定予以審查。本件行
    車管制號誌之設置是否妥當、管制時間是否合宜等，應屬行
    政主管機關於其權限範圍內所得決定者，為行政機關行政權
    行使之範疇，異議人如認為該號誌之設置或管制時間不當，
    致損害其權利或利益者，應依訴願法之規定，向管轄之行政
    機關提起訴願以為救濟，或向行政機關陳情，尚不得執此為
    免罰之理由。
  (二)異議人另陳稱在前揭交通號誌（紅綠燈）前並無架設警示標
    誌，為罰單之陷阱云云。然該路段在位臺84線東向36.8公里
    處設有「快速道路終點l 公里」、37.15 公里設有「出隧道
    口請遵循號誌管制」、37.3公里設有「快速道路終點500 公
    尺」、37.66 公里設有「慢」、37.7公里至37.8公里間設有
    「注意號誌」、「限速70」、「跳動路面」、「快速道路終
    點」等諸多警示標誌，明顯易辨，有98年1 月13日臺南縣警
    察局玉井分局南縣井警四字第0980000033號函附卷供參。而
    異議人身為汽車駕駛人，在駕車當時，理應隨時注意車前警
    示標語之狀況，而依循號誌於快速道路終點前減速，而非逕
    行前進後以車速太快無法停止為由闖越紅燈，其此部分辯解
    亦難採信。
  (三)綜上所述，異議人於前揭時、地有闖紅燈之違規事實，應堪
    認定。移送機關據以援引道路交通管理處罰條例第53條第1
    項、第63條第1 項第3 款及違反道路交通管理事件統一裁罰
    標準表之規定，裁處異議人罰鍰新台幣2,700 元，並記違規
    點數3 點，核無違誤或不當，本件異議為無理由，應予駁回
    。
五、據上論斷，應依道路交通案件處理辦法第19條，裁定如主文
    。
中    華    民    國    99    年    5     月    28    日
                  交通法庭  法  官  王奕勛
以上正本證明與原本無異。
如不服本裁定，應於裁定送達後五日內向本院提出抗告狀(須附
繕本 )。
中    華    民    國    99    年    5     月    28    日
                            書記官  戴國安

司法院資訊處製作；財團法人民間司法改革基金會備份。
